# 请教陈版，一般企业并表商业银行的报表列示

提问人：Jone18638665866 时间：2022-03-27 15:19:50
尊敬的陈版您好，向您请教：现有一项目国资企业并表商业银行，一般财务报表格式中不包含商业银行的部分科目，是否可以新增报表项目列示，或以下商业银行报表科目并入一般财务报表中哪些报表项目？（根据合并财务报表格式（ 2019 版）列示说明：金融企业资产负债表中的“应收款项”行项目在本表中的“应收票据”“应收账款”“应收款项融资”行项目中列示。）
商业银行报表项目：
应收利息：个人理解应收利息作为银行主营放贷业务，是否可以应收账款列示？
应收款项类投资：核算内容包括资产管理计划、债权融资计划、信托计划，是否可以其他非流动金融资产列示？
请陈版不吝赐教！

回答人：chenyiwei
1 、对于非金融行业的母公司并表金融行业子公司的情况，首先建议使用《关于修订印发合并财务报表格式（ 2019 版）的通知》（财会[2019]16号）规定的合并报表格式，或者国资委发布的年度决算报表的格式，这些报表中都同时列入了金融企业专用报表项目，使得报表更清晰，也避免项目转换的麻烦。
2 、如果由于特殊原因，只能采用非金融企业报表格式的（其中不包含金融企业专用报表项目），则在可行的情况下尽可能添加金融企业专用报表项目；如果不切实可行的，只能将金融企业专用报表项目的金额转换到“其他流动/非流动资产”、“其他流动/非流动负债”等“兜底”性质的报表项目中，同时在附注中充分披露。